【裁判字號】    95,訴,1083
【裁判日期】    951229
【裁判案由】    違反毒品危害防制條例
【裁判全文】
臺灣屏東地方法院刑事判決              95年度訴字第1083號
公  訴  人  臺灣屏東地方法院檢察署檢察官
被      告  甲○○
上列被告因違反毒品危害防制條例案件，經檢察官提起公訴（95
年度毒偵字第1903號），被告於準備程序中就被訴事實為有罪之
陳述，本院裁定改依簡式審判程序審理，判決如下：
    主  文
甲○○施用第一級毒品，累犯，處有期徒刑拾月。扣案含有海洛
因成分之注射針筒壹支，沒收銷燬之。
    事  實
一、甲○○前於民國87年間因施用毒品案件，經本院裁定送觀察
    、勒戒後，認無繼續施用毒品傾向，經本院以87年度易字第
    770 號為免刑判決確定；復於90年間因施用毒品案件，經本
    院以90年度毒聲字第903 號裁定送觀察、勒戒後，認無繼續
    施用毒品傾向，於90年7 月17日釋放出所，由臺灣屏東地方
    法院檢察署檢察官以90年度毒偵字第662 號為不起訴處分確
    定。另甲○○曾於93年間因違反毒品危害防制條例案件，經
    本院以93年度訴字第500 號判決判處應執行有期徒刑1 年10
    月確定；復於同年間因竊盜案件，經本院以93年度簡字第10
    62號判決判處有期徒刑3 月確定，嗣上開2 罪經本院以93年
    度聲字第825 號裁定應執行有期徒刑2 年確定，於95年3 月
    3 日縮短刑期假釋出監，於95年9 月23日縮刑期滿執行完畢
    。詎其猶不知悔改，於觀察、勒戒執行完畢釋放後，復基於
    施用第一級毒品海洛因之犯意，於95年10月18日13時許，將
    海洛因加礦泉水稀釋後以注射針筒注射之方式，在其位於屏
    東縣新埤鄉○○村○○路231 號住處，施用第一級毒品海洛
    因1 次。嗣於95年10月19日10時50分許，為警在屏東縣東港
    鎮○○路台灣優力加油站前查獲，並扣得含有第一級毒品海
    洛因成分之注射針筒1 支，始知上情。
二、案經屏東縣警察局東港分局報請臺灣屏東地方法院檢察署檢
    察官偵查起訴。
    理  由
一、本件被告甲○○所犯係死刑、無期徒刑、最輕本刑為3 年以
    上有期徒刑以外之罪，其於本院準備程序中就被訴事實為有
    罪之陳述，經法官告知被告簡式審判程序之旨，並聽取公訴
    人、被告之意見後，由本院合議庭依刑事訴訟法第273 條之
    1 第1 項規定，裁定由受命法官獨任進行簡式審判程序，先
    予敘明。
二、上開事實，業據被告甲○○於本院審理時坦承不諱，且被告
    為警查獲時採尿送驗結果呈嗎啡（即海洛因水解後之反應）
    之陽性反應，有臺灣檢驗科技股份有限公司95年11月2 日KH
    2006A014004 號濫用藥物尿液檢驗報告1 紙在卷可證；又扣
    案之注射針筒1 支，經本院送高雄醫學大學附設中和紀念醫
    院檢驗結果，有海洛因之陽性反應，顯然均沾附有第一級毒
    品海洛因成分之事實，有該院95年12月19日檢驗報告1 紙在
    卷可佐，上述鑑驗結果，係檢驗機關本於專業知識及以精密
    儀器或科學檢驗方法所得之結論，自可憑信。足見，被告自
    白與事實相符，堪以採信。
三、按毒品危害防制條例於92年7 月9 日修正公布，其中第20條
    、第23條將施用毒品之刑事處遇程序，區分為「初犯」、「
    5 年內再犯」、「5 年後再犯」，而依立法理由觀之，僅限
    於「初犯」、「5 年後再犯」，始應先經觀察、勒戒或強制
    戒治程序，倘被告於5 年內已再犯，經依法追訴處罰，縱其
    第三次（或第三次以上）再度施用毒品之時間，在初犯經觀
    察、勒戒或強制戒治執行完畢釋放5 年以後，已不合於「5
    年後再犯」之規定，且因已於「5 年內再犯」，顯見其再犯
    率甚高，原實施觀察、勒戒或強制戒治，已無法收其實效，
    即應依該條例第10條處罰，最高法院95年5 月9 日95年度第
    7 次刑事庭會議決議可資參照。查被告於87年間因施用毒品
    案件，經本院裁定送觀察、勒戒後，認無繼續施用毒品傾向
    ，經本院以87年度易字第770 號為免刑判決確定；復於90年
    間因施用毒品案件，經本院以90年度毒聲字第903 號裁定送
    觀察、勒戒後，認無繼續施用毒品傾向，於90年7 月17日釋
    放出所，由臺灣屏東地方法院檢察署檢察官以90年度毒偵字
    第662 號為不起訴處分確定；其另於93年間因違反毒品危害
    防制條例案件，經本院以93年度訴字第500 號判決判處應執
    行有期徒刑1 年10月確定，此有臺灣屏東地方法院檢察署刑
    案資料查註紀錄表、全國施用毒品案件紀錄表及臺灣高等法
    院被告全國前案紀錄表各1 份在卷可參。是被告於觀察、勒
    戒執行完畢釋放後，5 年內已再犯施用毒品案件，經本院判
    處罪刑確定，則其犯再本件施用毒品案件，即非屬該條例第
    20條第3 項所稱「5 年後再犯」之情形，檢察官自應依法追
    訴。從而，本件事證明確，被告犯行洵堪認定。
四、查海洛因屬毒品危害防制條例第2 條第2 項第1 款所稱之第
    一級毒品，不得持有、施用，被告竟持以施用，核其所為，
    係犯同條例第10條第1 項之施用第一級毒品罪。其施用前持
    有海洛因之低度行為，應為施用之高度行為所吸收，不另論
    罪。又被告曾於93年間因違反毒品危害防制條例案件，經本
    院以93年度訴字第500 號判決判處應執行有期徒刑1 年10月
    確定；復於同年間因竊盜案件，經本院以93年度簡字第1062
    號判決判處有期徒刑3 月確定，嗣上開2 罪經本院以93年度
    聲字第825 號裁定應執行有期徒刑2 年確定，於95年3 月3
    日縮短刑期假釋出監，於95年9 月23日縮刑期滿執行完畢，
    此上開有臺灣屏東地方法院檢察署刑案資料查註紀錄表及臺
    灣高等法院被告全國前案紀錄表各1 份在卷可按，其受徒刑
    之執行完畢，5 年以內故意再犯有期徒刑以上之本罪，為累
    犯，應依法加重其刑。爰審酌被告素行非佳，經觀察、勒戒
    後，仍未能戒除毒癮，顯見其無戒毒悔改之意，惟念其施用
    毒品乃自戕行為，及其施用毒品之次數僅1 次、犯罪後坦認
    犯行，態度尚稱良好等一切情狀，量處如主文所示之刑，並
    諭知易科罰金。扣案含有海洛因成分之注射針筒1 支，因與
    第一級毒品海洛因無法分離，應依毒品危害防制條例第18條
    第1 項前段規定沒收銷燬之。
據上論斷，應依刑事訴訟法第273 條之1 第1 項、第299 條第 1
項前段，毒品危害防制條例第10條第1 項、第18條第1 項前段，
刑法第11條、第47條第1 項，判決如主文。
本案經檢察官鍾仁松到庭執行職務。
中    華    民    國    95    年    12    月    29    日
                  刑事第二庭  法  官   蘇碧珠
上正本證明與原本無異。
如不服本判決應於收受本判決送達後10日內向本院提出上訴書狀
，其未敘述上訴理由者，並得於提起上訴後10日內向本院補提理
由書狀（均須按他造當事人之人數附繕本）「切勿逕送上級法院
」
中    華    民    國    95    年    12    月    29    日
                              書記官   賀燕花
附錄本案論罪科刑法條全文
毒品危害防制條例第10條：
施用第一級毒品者，處6月以上5年以下有期徒刑。
施用第二級毒品者，處3年以下有期徒刑


司法院資訊處製作；財團法人民間司法改革基金會備份。
